臺灣嘉義地方法院刑事判決
110年度訴字第503號
公  訴  人  臺灣嘉義地方檢察署檢察官
被      告  陳家邦


上列被告因傷害案件，經檢察官提起公訴（110年度偵緝字第344
號），本院判決如下：
    主  文
陳家邦犯傷害罪，處有期徒刑肆月，如易科罰金，以新臺幣壹仟
元折算壹日。
    犯 罪 事 實
一、陳家邦、蔡東樺與王嘉式3人於民國109年10月14日（起訴書
    誤載為10月15日，應予更正）23時許，在嘉義縣○○市○○路○
    段000號巴黎彩虹汽車旅館內（下稱彩虹旅館）飲酒，因蔡
    東樺與王嘉式酒後起爭執而有拉扯，陳家邦見狀竟基於傷害
    之犯意，拿起高粱酒瓶打蔡東樺臉部，致蔡東樺受有左眼周
    圍鈍傷及瘀傷、左眼瞼外側撕裂傷2處（2公分、4公分，共
    縫7針）之傷害。
二、案經蔡東樺訴由嘉義縣警察局水上分局報請臺灣嘉義地方檢
    察署檢察官偵查起訴。
    理  由
一、本案以下作為判決基礎所引用的證據，檢察官、被告陳家邦
    均同意作為證據（本院卷一180至181頁、本院卷二54頁），
    本院審酌該等證據之取得，並無違法或不當等不適宜作為證
    據的情形，自均具有證據能力。
二、被告固坦承於上揭時間，有與告訴人蔡東樺、王嘉式一起在
    彩虹旅館休息、飲酒，且告訴人與王嘉式酒後有發生口角爭
    執及肢體拉扯等事實，惟矢口否認有何傷害之犯意，辯稱：
    我當天只有擋他們，我是在勸架，我沒有打告訴人。而告訴
    人在醫院就醫時，既然跟護理人員說是喝酒跌倒的，為什麼
    又來告我傷害，我覺得莫名奇妙等語。
三、本院認定事實所憑之證據及理由：
  ㈠被告於109年10月14日23時許，與告訴人、王嘉式一起在彩虹
    旅館休息、飲酒，且告訴人與王嘉式酒後有發生口角爭執及
    肢體拉扯等事實，業據被告坦白承認（偵緝卷17至18頁），
    核與告訴人、證人王嘉式證述之情節相符（警卷1至2頁、偵
    緝卷31頁、本院卷二28至29頁、48頁、50頁），此部分之事
    實，應堪認定。
  ㈡告訴人於109年10月15日0時48分至衛生福利部嘉義醫院（下
    稱嘉義醫院）急診，左眼瞼下瘀腫，於1時25分經醫師予以
    傷口縫合，嗣於109年10月16日至新北市立聯合醫院（下稱
    聯合醫院）外科門診就診，經診斷受有左眼周圍鈍傷及瘀傷
    、左眼瞼外側撕裂傷2處（2公分、4公分，共縫7針）等傷勢
    ，此有嘉義醫院護理紀錄單、聯合醫院診斷書各1份為證（
    警卷7頁、本院卷一199頁）。而告訴人經嘉義醫院及聯合醫
    院之診斷，其所受之傷勢部位大致相同，且告訴人之戶籍地
    為新北市，其於嘉義經過初步治療後再到新北市的醫院接受
    進一步之治療，尚屬合理，故本院認嘉義醫院、聯合醫院雖
    然診斷之時間相隔1日，但造成告訴人上開傷勢之原因應屬
    同一。
  ㈢告訴人於警詢、偵訊及本院審理時均迭稱：我在彩虹旅館與
    王嘉式發生拉扯之過程中，被告拿起高粱酒的酒瓶敲擊我的
    左臉，我有流血，王嘉式就開車載我到嘉義的醫院縫針，之
    後才到聯合醫院驗傷等語（警卷1至2頁、偵緝卷31頁、本院
    卷二48至50頁）；證人王嘉式到庭證稱：我跟告訴人發生肢
    體拉扯時，因為被告及告訴人喝醉了，就變成被告及告訴人
    打起來，我一個人沒辦法拉開他們，後來被告有拿酒瓶敲往
    告訴人頭部，第一次我有擋開，第二次沒有擋到，打到告訴
    人左邊眼角，告訴人就馬上流血，我便趕快把他們推開，載
    告訴人去嘉義的醫院，到醫院的時間已經是凌晨1、2點，之
    後我再從那家醫院載告訴人回臺北的家，他自己再去臺北的
    醫院就醫等語（本院卷二29至32頁）。互核告訴人、證人王
    嘉式上揭證述，2人對於案發之過程、告訴人受傷之部位、
    就醫之順序，所述均一致，亦與上開護理紀錄、診斷書所記
    載之傷勢部位相符，故告訴人經聯合醫院診斷所受之左眼周
    圍鈍傷及瘀傷、左眼瞼外側撕裂傷2處（2公分、4公分，共
    縫7針）等傷害，即係告訴人在與王嘉式發生爭執之過程中
    ，遭被告持高粱酒酒瓶敲擊頭部所致乙節，應可認定。
  ㈣被告與告訴人於案發當日是第一天認識，彼此間於案發前並
    無任何恩怨乙節，業據被告、告訴人、證人王嘉式供（證）
    陳明確（偵緝卷31頁、本院卷二30頁、52頁），由此已難認
    告訴人有刻意誣陷被告之可能性。另當日在案發現場之人僅
    有被告、告訴人、證人王嘉式，且告訴人於當時係先與王嘉
    式發生口角、肢體衝突，若告訴人所受之傷勢是王嘉式所造
    成的，告訴人縱與王嘉式較為友好，也只要不向王嘉式提告
    即可，應無大費周章刻意與證人王嘉式共同捏造情節，陷害
    被告之動機且必要。由此益徵告訴人、證人王嘉式所為之證
    述，憑信性甚高，堪以採信。
  ㈤起訴書就本案之犯罪日期雖記載為109年10月15日23時許，惟
    依告訴人之健保WebIR-個人就醫紀錄查詢、嘉義醫院之護理
    紀錄單（本院卷一189頁、199頁）所示，告訴人係於109年1
    0月15日0時48分至嘉義醫院接受急診治療，故告訴人於警詢
    所述案發時間為23時許，應係指其接受嘉義醫院治療前之10
    9年10月14日23時許，此亦經告訴人當庭證述明確（本院卷
    二50頁），故起訴書所載之日期應僅係明顯誤載，並經檢察
    官當庭更正（本院卷二50頁），無礙於被告防禦權之行使，
    附此敘明。
  ㈥被告雖以前詞置辯，惟查：
　　⒈本案被告傷害告訴人之事發經過，業經告訴人、證人王嘉
      式證述明確，且其等證述之證明力甚高，已如前所述，被
      告空言否認犯行，自難憑採。
　　⒉告訴人在嘉義醫院接受急診治療時，雖向醫護人員表示是
      因喝酒跌倒（見本院卷一199頁之嘉義醫院護理紀錄單）
      ，但告訴人就此部分到庭解釋稱：那時我只知道被縫針，
      當時問我怎麼受傷，我想只是受傷要縫針而已，醫護人員
      是跟本案無關的人，所以沒講那麼多等語（本院卷二50頁
      ）；證人王嘉式亦證言：我不知道告訴人為什麼要說跌倒
      ，可能當時告訴人想說不要再衍生什麼案件出來等語（本
      院卷二32頁）。由此可知，告訴人在嘉義醫院接受治療當
      下，係因認醫護人員與本案並無關係，當下也不想要多事
      ，故隨口向醫護人員聲稱是自己跌倒受傷。本院認為告訴
      人這樣的作法，是否合適，雖有待商榷，但仍非與常情明
      顯相違，難僅憑此即認定告訴人、證人王嘉式所為之證述
      具有瑕疵。
  ㈦綜上所述，被告所為之辯解，僅係臨訟卸責之詞，不足採信
    ，從而，本案事證明確，被告犯行堪以認定，應依法論科。
四、核被告所為，係犯刑法第277條第1項之傷害罪。本院審酌被
    告：⑴國中畢業之智識程度；⑵未婚，平常獨居之生活狀況；
    ⑶目前無業，自陳經濟狀況不好；⑷領有輕度身心障礙證明（
    本院卷一107頁）；⑸未有相同類型之犯罪前科，有臺灣高等
    法院被告前案紀錄表在卷可佐；⑹持器具即高粱酒酒瓶敲擊
    告訴人頭部，致告訴人受有左眼周圍鈍傷及瘀傷、左眼瞼外
    側撕裂傷2處（2公分、4公分，共縫7針）之犯罪手段及所生
    損害；⑺犯後否認犯行等一切情狀。本院認量處如主文所示
    之刑，並諭知易科罰金之折算標準，應屬適當。
據上論斷，應依刑事訴訟法第299條第1項前段，刑法第277條第1
項、第41條第1項前段，刑法施行法第1條之1第1項，判決如主文
。
本案經檢察官郭志明提起公訴、檢察官葉美菁到庭執行職務
中　　華　　民　　國　　111 　年　　7 　　月　　29　　日
                  刑事第三庭    審判長法  官  吳育霖
                                      法  官  方宣恩
                                      法  官  張佐榕
以上正本證明與原本無異。
如不服本判決，應於判決送達後20日內向本院提出上訴狀（應附
繕本）。告訴人或被害人如對於本判決不服者，應具備理由請求
檢察官上訴，其上訴期間之計算係以檢察官收受判決正本之日期
為準。
中　　華　　民　　國　　111 　年　　7 　　月　　29　　日
                                      書記官　陳怡辰
附錄本判決論罪科刑法條
中華民國刑法第277條第1項
傷害人之身體或健康者，處5年以下有期徒刑、拘役或50萬元以下罰金。